# 可供出售金融资产（股权公允价值计量）

提问人：鸣哥很怕烦 时间：2019-03-21 14:24:37
甲公司对合伙企业（投资性质）出资 1 个亿，约占该合伙企业的份额 1%，划分为可供出售金融资产，之前按照成本法核算，现甲公司老板认为，不能简单按照成本法核算，而要求按照合伙企业的净资产（经审计）对应的 1%的比例，作为其公允价值，按照出资的 1 个亿与该公允价值的差异，计入其他综合收益。请教是否可行？

回答人：chenyiwei
公允价值计量应遵循《企业会计准则第 39 号——公允价值计量》的规定。就主帖案例，应关注以下问题：
1 、该合伙企业自身账务处理中，对其投资项目是否采用公允价值计量？还是采用其他模式？
2 、合伙企业对合伙人之间收益分配/亏损分担如何约定？有无优先/劣后等合伙权益分层安排？如果有分层安排，则应按合伙协议约定的收益分配方法计算在合伙企业权益中应享有的份额，而不能简单地按其期末权益余额乘以1%。